【裁判字號】    99,易,122
【裁判日期】    990226
【裁判案由】    竊盜
【裁判全文】
臺灣苗栗地方法院宣示判決筆錄           99年度易字第122號
公  訴  人  臺灣苗栗地方法院檢察署檢察官
被      告  甲○○
被      告  丙○○
前二人共同
指定辯護人  本院公設辯護人  乙○○
上列被告因竊盜案件（起訴案號：99年度偵字第160 號），本院
於中華民國99年2 月26日下午4 時，在本院第二法庭宣示判決，
出席職員如下：
                      法  官  林信旭
                      書記官  黃雅琦
法官起立朗讀判決主文、犯罪事實要旨、處罰條文、附記事項，
及告以上訴限制、期間並提出上訴狀之法院，且諭知記載其內容
：
一、主  文：
    甲○○犯攜帶兇器竊盜罪，處有期徒刑柒月，扣案一字型螺
    絲起子壹支沒收，又共同犯攜帶兇器竊盜未遂罪，處有期徒
    刑陸月，扣案一字型螺絲起子壹支沒收，應執行有期徒刑壹
    年，緩刑年，並應於緩刑期間向指定之政府機關、政府機
    構、行政法人、社區或其他符合公益目的之機構或團體，提
    供捌拾小時之義務勞務，緩刑期間付保護管束，扣案一字型
    螺絲起子壹支沒收。
    丙○○共同犯攜帶兇器竊盜未遂罪，處有期徒刑肆月，如易
    科罰金以新台幣壹仟元折算壹日，緩刑貳年，並應於緩刑期
    間向指定之政府機關、政府機構、行政法人、社區或其他符
    合公益目的之機構或團體，提供肆拾小時之義務勞務，緩刑
    期間付保護管束，扣案一字型螺絲起子壹支沒收。
二、犯罪事實要旨：如後附起訴書所載。
三、處罰條文：
    刑法第321 條第1 項第3款、第2項。
四、協商判決除有刑事訴訟法第455 條之4 第1 項第1 款於本訊
    問程序終結前，被告撤銷協商合意或檢察官撤回協商聲請者
    ；第2 款被告協商之意思非出於自由意志者；第4 款被告所
    犯之罪非第455 條之2 第1 項所定得以協商判決者；第6 款
    被告有其他較重之裁判上一罪之犯罪事實者；第7 款法院認
    應諭知免刑或免訴、不受理者情形之一，及違反同條第2 項
    「法院應於協商合意範圍內為判決；法院為協商判決所科之
    刑，以宣告緩刑或2 年以下有期徒刑、拘役或罰金為限」之
    規定者外，不得上訴。
五、如有前項得上訴之情形，若不服本件判決，得自收受判決筆
    錄送達之日起10日內，向本院提出上訴書狀，上訴於第二審
    法院。
中    華    民    國    99    年    2     月    26    日
                  台灣苗栗地方法院刑事第一庭
                            書記官  黃雅琦
                            法  官  林信旭
以上正本證明與原本無誤
                            書記官  黃雅琦
中    華    民    國    99    年    2     月    26    日
附件：
臺灣苗栗地方法院檢察署檢察官起訴書
                                       99年度偵字第160號
    被      告  甲○○  男  30歲（民國○○年○月○日生）
                        住苗栗縣頭份鎮○○里○鄰○○○路
                        696號
                        國民身分證統一編號：Ｚ000000000號
                丙○○  男  23歲（民國○○年○月○日生）
                        住苗栗縣頭份鎮上埔里12鄰沙埔33號
                        國民身分證統一編號：Ｚ000000000號
上列被告因竊盜案件，業經偵查終結，認應提起公訴，茲將犯罪
事實及證據並所犯法條分敘如下：
        犯罪事實
一、
（一）甲○○意圖為自己不法之所有，於民國98年11月間某日，
      在苗栗縣頭份鎮○○路169 號( 新都市育樂廣場) 內，進
      入該店內，見店內無人看管，以客觀上足供兇器使用一字
      起子1 支，撬開店內之皇家賽馬機台( 編號GG134-7)面板
      後，竊取機台內之代幣200 枚（共值新臺幣500 元）得手
      後，共作遊戲機台玩樂之用。
（二）甲○○、丙○○另共同基於意圖為自己不法所有之犯意聯
      絡，於98年12月27日晚上9 時18分許，在苗栗縣頭份鎮○
      ○路169 號( 新都市育樂廣場) 內，由甲○○持客觀上足
      供兇器使用一字起子1 支，由丙○○擋住監視錄影機畫面
      ，著手撬開店內都市育樂廣場內之皇家賽馬機台( 編號
      GG134-7)面板，並伸手至機台內部欲竊取該機台內之零錢
      ，嗣因遭店員丁○○發現而未得手。
二、案經苗栗縣警察局頭份分局報告偵辦。
        證據並所犯法條
一、上揭犯罪事實，業據被告甲○○、丙○○於警詢時及本署偵
    查中坦承不諱，並經告訴人丁○○於警詢時指訴綦詳，復有
    扣案之一字起子1 支、監視錄影畫面及照片等物可資佐證。
    。足認被告之自白與事實相符，是其等竊盜犯行，堪予認定
    。
二、核被告甲○○所為，係犯刑法第321 條第1 項第3 款之加重
    竊盜既遂及加重竊盜未遂罪嫌、被告丙○○係犯同法第321
    條第1 項第3 款之加重竊盜未遂罪嫌。被告甲○○、丙○○
    就加重竊盜未遂罪嫌部分有犯意聯絡，行為分擔，請論以共
    同正犯，被告甲○○就上開兩罪間，犯意各別，行為互殊，
    請予以分論併罰。至扣案之一字起子1 支請依法宣告沒收。
三、依刑事訴訟法第251條第1項提起公訴。
    此  致
臺灣苗栗地方法院
中    華    民    國    99    年    1     月    20    日
                              檢察官  葉  竹  鳳
本件證明與原本無異
中    華    民    國    99    年    2     月    1     日
                              書記官  王  素  真
所犯法條：刑法第321條第1項第3款、第2項
附錄本案所犯法條
中華民國刑法第321條（加重竊盜罪）
犯竊盜罪而有左列情形之一者，處6月以上、5年以下有期徒刑：
一、於夜間侵入住宅或有人居住之建築物、船艦或隱匿其內而犯
    之者。
二、毀越門扇、牆垣或其他安全設備而犯之者。
三、攜帶兇器而犯之者。
四、結夥三人以上而犯之者。
五、乘火災、水災或其他災害之際而犯之者。
六、在車站或埠頭而犯之者。
前項之未遂犯罰之。

司法院資訊處製作；財團法人民間司法改革基金會備份。
